臺灣宜蘭地方法院民事判決
110年度訴字第491號
原      告  蔡侑倫  
被      告  張智彰  
上列當事人間請求損害賠償等事件，本院於民國111年2月8日言
詞辯論終結，判決如下：
    主  文
被告應給付原告新臺幣壹萬元。
原告其餘之訴駁回。
訴訟費用新臺幣壹仟伍佰伍拾元由被告負擔十五分之一，餘由原
告負擔。
本判決原告勝訴部分得假執行。
    事實及理由
壹、程序方面：按原告於判決確定前，得撤回訴之全部或一部。
    但被告已為本案之言詞辯論者，應得其同意；訴之撤回，被
    告於期日到場，未為同意與否之表示者，自該期日起，十日
    內未提出異議者，視為同意撤回，民事訴訟法第262條第1項
    、第4項分別定有明文。查本件原告原起訴聲明為：㈠、被告
    應撤回告訴；㈡、被告應在臉書社團公開道歉；㈢、被告應賠
    償原告新臺幣（下同）15萬元（新北卷第11至13頁）。嗣於
    被告為本案之言詞辯論前撤回第㈠項聲明（見本院卷第19頁
    ），復於被告已為本案言詞辯論後撤回第㈡項聲明，被告於
    該期日到庭未為同意與否之表示（見本院卷第53頁），且未
    提出異議，視為同意撤回。經核原告所為均與前揭規定相符
    ，應予准許。
貳、實體方面：
一、原告主張：被告於民國108年8月17日及108年9月12日，在手
    機遊戲「明日之後」之論壇中，以「噁男」、「幹你娘有病
    」、「龜兒子」、  「幹你娘」、「死小孩」、「沒種的」
    等語，辱駡原告，損害原告之名譽，令原告感到精神上之痛
    苦。爰依侵權行為之法律關係請求被告給付原告精神慰撫金
    。並聲明：被告應給付原告15萬元。
二、被告方面：被告雖有以上開內容駡原告，然係因原告先誤會
    原告在遊戲中之道具能否傷害玩家之數值，再與被告爭論，
    對被告為人身攻擊，以被告之名字開玩笑，故被告一時情緒
    發洩所為。並聲明：原告之訴駁回。
三、原告主張之事實，已據其提出與所述相符在上開論壇中留言
    之截圖為證（見本院卷第25至29頁），被告對此復不爭執（
    見本院卷第20頁），應認原告之主張為可採信。
四、按故意或過失，不法侵害他人之權利者，負損害賠償責任，
    民法第184條第1項前段定有明文。又按不法侵害他人之身體
    、健康、名譽、自由、信用、隱私、貞操、或不法侵害其他
    人格法益而情節重大者，被害人雖非財產上之損害，亦得請
    求賠償相當之金額，民法第195條第1項定有明文。復按慰撫
    金之多寡，應斟酌雙方之身分、地位、資力與加害程度，及
    其他各種情形核定相當之數額，該金額是否相當，自應依實
    際加害情形與被害人所受之痛苦及雙方之身分、地位、經濟
    狀況等關係決定之（最高法院51年台上字第223號判例參照
    ）。本件被告所為前揭穢言辱駡原告，侵害原告之名譽權，
    自應對原告負精神上之損害賠償責任。經查，原告現就讀大
    學，目前無收入；被告高職畢業，目前並無工作等情，各據
    兩造自陳，參酌兩造財產狀況，有兩造之稅務電子閘門財產
    所得調件明細表在卷足憑（見本院限閱卷），並斟酌被告侮
    辱原告之情狀，及兩造之身分、地位、經濟狀況、原告所受
    痛苦程度等一切情狀，認原告請求精神慰撫金於1萬元範圍
    內，尚屬合理，應予准許，逾此範圍之請求，則無理由。
五、綜上所述，原告依據侵權行為之法律關係，請求被告給付1
    萬元，為有理由，應予准許，逾此範圍之請求，則屬無據，
    應予駁回。
六、本件事證已臻明確，原告先前雖以被告於108年7月至10月間
    多次在同上處所侮辱原告（見本院卷第20頁），然因被告就
    逾2年時效期間部分提出時效抗辯，原告已改為僅主張108年
    8月17日及108年9月12日之侵權行為（見本院卷第54頁），
    並兩造其餘攻擊防禦方法及所提證據，經核均與本件判斷結
    果不生影響，爰不逐一論駁，附此敘明。
七、本判決第一項為所命給付之價額未逾50萬元之判決，依民事
    訴訟法第389條第1項第5款之規定，依職權宣告假執行。
八、訴訟費用負擔之依據：民事訴訟法第79條。本件訴訟費用額
    確定為1,550元（依原告撤回後之聲明計算）。至原告原已
    繳納之撤回部分裁判費應由原告自行負擔，附此敘明。
中　　華　　民　　國　　111 　年　　2 　　月　　25　　日
                  民事庭  法　官  謝佩玲
以上正本係照原本作成。
如對本判決上訴，須於判決送達後20日之不變期間內，向本院提
出上訴狀（應附繕本）。
如委任律師提起上訴者，應一併繳納上訴審裁判費。
中　　華　　民　　國　　111 　年　　2 　　月　　25　　日
                          書記官　陳建琪